臺灣高等法院臺南分院刑事判決
　　　　　　　　　　　　　　　　 94年度上訴字第132號　Ａ
上　訴　人
即　被　告　甲○○
上列上訴人因違反毒品危害防制條例案件，不服臺灣台南地方法
院九十三年度訴字第一三一○號中華民國九十三年十二月三十一
日第一審判決（起訴案號：臺灣台南地方法院檢察署九十年度偵
字第二二五六號），提起上訴，本院判決如下：
    主  文
上訴駁回。
    事  實
一、甲○○曾因施用毒品案件，經臺灣台南地方法院於民國九十
    年八月二十八日以九十年度訴字第八八二號判處有期徒刑八
    月確定，於九十二年十月九日執行完畢。
二、甲○○前因施用毒品案件，經臺灣台南地方法院以八十七年
    度毒聲字第二六一號、八十八年度毒聲字第一○九六號裁定
    地方法院檢察署分別於八十七年八月二十七日以八十七年度
    偵第八八九九號，於八十八年五月十八日以八十八年度偵字
    第八三二號不起訴處分確定在案。再因施用毒品案件，經臺
    灣台南地方法院以九十年度毒聲字第一四九四號，裁定戒治
    ，並於九十一年十一月四日停止戒治釋放。
三、甲○○明知海洛因係毒品危害防制條例所明定之第一級毒品
    ，不得持有及施用，竟於釋放後五年內又基於施用第一級毒
    品海洛因之概括犯意，自九十三年八月中旬某日起至同年九
    月間某日止，連續在其臺南縣西港鄉新復村新港十三號住處
    ，以將海洛因滲入礦泉水，利用注射針筒注射之方式，施用
    第一級毒品海洛因多次。嗣經其父親方庭於九十三年九月四
    日上午九時三十分許，持甲○○施用毒品所用之海洛因一小
    包（毛重零點八公克）、注射針筒一支及橡皮管一條向警察
    檢舉後，並經甲○○同意採驗其尿液送驗結果，其尿液檢體
    亦呈現嗎啡陽性反應，乃悉上情。
四、案經臺南縣警察局佳里分局報請臺灣臺南地方法院檢察署檢
    察官偵查起訴。
    理  由
一、前揭犯罪事實，業據被告坦承不諱，且被告經採尿送驗結果
    ，呈嗎啡陽性反應，有台南縣衛生局尿液檢驗成績書一紙附
    卷可稽，此外，並有第一級毒品海洛因一包（淨重零點五二
    公克，包裝重零點三九公克）及注射針筒一支、橡皮管一條
    扣案可資佐證，被告前因施用毒品案件，經臺灣台南地方法
    院以八十七年度毒聲字第二六一號、八十八年度毒聲字第一
    ○九六號裁定送觀察、勒戒後，認均無繼續施用毒品之傾向
    ，由台灣台南地方法院檢察署分別於八十七年八月二十七日
    以八十七年度偵第八八九九號，於八十八年五月十八日以八
    十八年度偵字第八三二號不起訴處分確定在案。再因施用毒
    品案件，經臺灣台南地方法院以九十年度毒聲字第一四九四
    號，裁定戒治，並於九十一年十一月四日停止戒治釋放，有
    上開戒治裁定及不起訴處分書在卷可稽，足見被告自白與事
    實相符，應堪採信，本件事證明確，被告犯行洵堪認定。
二、核被告所為，係犯毒品危害防制條例第十條第一項之施用第
    一級毒品海洛因罪。被告持有第一級毒品海洛因之低度行為
    ，為施用之高度行為所吸收，不另論罪。又被告先後多次施
    用毒品之犯行，時間緊接，方法相同，觸犯構成要件相同之
    罪名，顯係基於概括之犯意為之，應依連續犯規定論以一罪
    ，並加重其刑。被告曾因施用毒品案件，經臺灣台南地方法
    院判處有期徒刑八月確定，於九十二年十月九日執行完畢。
    有事實所列之罪刑，有台灣高等法院被告全國前案紀錄表在
    卷可按，其於五年之內再犯本件，為累犯，應依法加重其刑
    ，並依法遞加重之。三、原審因予適用毒品危害防制條例第
    十條第一項、第十八條第一項前段、刑法第十一條前段、第
    五十六條、第四十七條、第三十八條第一項第二款，並審酌
    被告意志不堅，勒戒後再犯, 及其自行前往財團法人奇美醫
    院診療，有診斷證書書一紙附卷, 有心戒除毒癮等一切情狀
    ，量處有期徒刑十月，本院核其認事用法俱無不合，量刑亦
    稱妥適，被告上訴意旨指摘原判決量刑過重，非有理由，應
    予駁回。
據上論結，應依刑事訴訟法第三百六十八條，判決如主文。
本案經檢察官吳萃芳到庭執行職務。
中　　華　　民　　國　　94　　年　　4 　　月　　13　　日
                  刑事第三庭    審判長法　官　陳義仲
                                      法　官　宋明蒼
                                      法　官　楊子莊
以上正本證明與原本無異。
如不服本判決，應於收受本判決後十日內向本院提出上訴書狀。
其未敘述上訴理由者並得於提起上訴後十日內向本院補提理由書
狀（均須按他造當事人之人數附繕本）「切勿逕送上級法院」。
　　　　　　　　　　　　　　　　　　　書記官　王全龍
中　　華　　民　　國　　94　　年　　4 　　月　　15　　日
附錄法條：
毒品危害防制條例第十條第一項：
施用第一級毒品者，處六月以上五年以下有期徒刑。
